Config:
  hfst:
    Gen: ../../../src/generator-gt-norm.hfst
    Morph: ../../../src/analyser-gt-norm.hfst
  xerox:
    Gen: ../../../src/generator-gt-norm.xfst
    Morph: ../../../src/analyser-gt-norm.xfst
    App: lookup

Tests:



# Proofreadf, is correct.
# (2007: 64-65)

  Pronoun - ам: # Noun 122 'eng I/fin minä' - full paradigm
#
     ам+Pron+Pers+Sg1+Nom: ам
     ам+Pron+Pers+Sg1+Acc: а̄нум
     ам+Pron+Pers+Sg1+Dat: а̄нумн
     ам+Pron+Pers+Sg1+Abl: а̄нумныл
     ам+Pron+Pers+Sg1+Ins: а̄нумтыл

     наӈ+Pron+Pers+Sg2+Nom: наӈ
     наӈ+Pron+Pers+Sg2+Acc: наӈын
     наӈ+Pron+Pers+Sg2+Dat: наӈынн
     наӈ+Pron+Pers+Sg2+Abl: наӈынныл
     наӈ+Pron+Pers+Sg2+Ins: наӈынтыл

     тав+Pron+Pers+Sg3+Nom: тав
     тав+Pron+Pers+Sg3+Acc: таве
     тав+Pron+Pers+Sg3+Dat: таве̄н
     тав+Pron+Pers+Sg3+Abl: таве̄нныл
     тав+Pron+Pers+Sg3+Ins: таве̄нтыл

     ам+Pron+Pers+Du1+Nom: ме̄н
     ам+Pron+Pers+Du1+Acc: ме̄наме̄н
     ам+Pron+Pers+Du1+Dat: ме̄наме̄нн
     ам+Pron+Pers+Du1+Abl: ме̄наме̄нныл
     ам+Pron+Pers+Du1+Ins: ме̄наме̄нтыл
